hu: Hardver > Szerszámok > Izzóváltók: Pólusváltók; Tapadókorong-váltók
pt-BR: Ferragens > Ferramentas > Trocadores de lâmpadas: Trocadores de polo; Trocadores de ventosas
nb: Maskinvare > Verktøy > Lyspæreskiftere: Polskiftere; Sugekoppskiftere
lt-LT: Techninė įranga > Įrankiai > Lempučių keitikliai: Strypiniai keitikliai; Keitikliai su siurbimo taurele
bg-BG: Железария > Инструменти > Устройства за смяна на ел. крушки: Прът за смяна на ел. крушки; Вакуумно устройство за смяна на ел. крушки
tr: Hırdavat > Aletler > Ampul Değiştiriciler: Kutup Değiştiriciler; Vantuz Değiştiriciler
pl: Sprzęt > Narzędzia > Zmieniacze żarówek: Zmieniacze żarówek z tyczką; Zmieniacze z przyssawką
sl-SI: Gradbena oprema > Orodja > Menjalniki žarnic: Menjalniki polov; Orodja za menjavo žarnic z vakuumskim nastavkom
zh-TW: 硬體 > 工具 > 換燈泡工具: 換燈桿器; 真空吸盤換燈器
de: Heimwerkerbedarf > Werkzeuge > Glühbirnenwechsler: Polwechsler; Saugnapfwechsler
fr: Quincaillerie > Outils > Changeurs d’ampoules: Changeurs de pôles; Changeurs de ventouses
fi: Rakentaminen > Työkalut > Lampunvaihtotyökalut: Navanvaihtajat; Imukuppivaihtajat
sv: Metallprodukter > Verktyg > Glödlampsbytare: Polväxlare; Sugkoppsväxlare
el: Υλικά κατασκευών > Εργαλεία > Διατάξεις αλλαγής λαμπτήρων: Διατάξεις αλλαγής με ράβδο; Διατάξεις αλλαγής με βεντούζα
ja: DIY用品 > 工具 > ランプチェンジャー: ポールチェンジャー; 吸盤チェンジャー
th: ฮาร์ดแวร์ > เครื่องมือ > ตัวเปลี่ยนหลอดไฟ: ไม้เปลี่ยนหลอดไฟ; เครื่องเปลี่ยนแบบถ้วยดูด
es: Bricolaje > Herramientas > Cambiadores de bombillas: Cambiadores de polos; Cambiadores de ventosas
ko: 철물 > 도구 > 백열전구 교체기: 막대형 교체기; 흡착형 교체기
hr-HR: Željezarija > Alati > Mjenjači žarulja: Štapni mjenjači; Mjenjači s vakuumskom čašicom
en: Hardware > Tools > Light Bulb Changers: Pole Changers; Suction Cup Changers
it: Articoli di ferramenta > Utensili > Strumenti cambio lampadine: Strumenti cambio poli; Cambiaventose
nl: Bouwmaterialen > Gereedschap > Gloeilampverwisselaars: Poolverwisselaars; Zuignapverwisselaars
pt-PT: Equipamento > Ferramentas > Trocadores de lâmpadas: Trocadores de polos; Trocadores de ventosas
vi: Phần cứng > Công cụ > Dụng cụ thay bóng đèn: Bộ đổi cực; Bộ đổi giác hút
ru: Оборудование и технические изделия > Инструменты > Устройства для замены лампочек: Устройства для замены лампочек с шестом; Устройства для замены лампочек с присоской
da: Isenkram > Redskaber > Pæreskiftere: Polskiftere; Sugekopskiftere
ro-RO: Feronerie > Unelte > Dispozitive pentru schimbat becuri: Dispozitive pentru schimbat stâlpi; Dispozitive pentru schimbat cu ventuze
cs: Kutilství a řemeslo > Nářadí a nástroje > Vyměňovače žárovek: Tyčové nástroje; Přísavné nástroje
zh-CN: 五金/硬件 > 工具 > 灯泡更换器: 灯杆更换器; 吸盘更换器
sk-SK: Náradie > Nástroje > Meniče žiaroviek: Tyčové meniče; Podtlakové meniče